【裁判字號】    99,上訴,426
【裁判日期】    990520
【裁判案由】    毒品危害防制條例等
【裁判全文】
臺灣高等法院臺中分院刑事判決         99年度上訴字第406號
上  訴  人
即  被  告  乙○○
指定辯護人  本院公設辯護人丙○○
上列上訴人因毒品危害防制條例等案件，不服臺灣彰化地方法院
98年度訴字第1457號、第1734號中華民國98年12月31日第一審判
決（起訴案號：臺灣彰化地方法院檢察署98年度偵字第5922號、
併辦案號：臺灣彰化地方法院檢察署98年度偵字第8995號、追加
起訴案號：98年度偵字第7940號），提起上訴，本院判決如下：
    主  文
原判決撤銷。
乙○○犯如附表所示之罪，各處如附表所示之刑；又犯藥事法第
八十三條第一項之轉讓禁藥罪，處有期徒刑捌月。應執行有期徒
刑拾伍年，未扣案之販賣第一級毒品之所得合計新臺幣壹萬陸仟
伍佰元及販賣第二級毒品之所得合計新臺幣伍萬壹仟元均沒收，
如全部或一部不能沒收時，以其財產抵償之；扣案之ZIKOM牌雙
卡手機壹支（含門號0000000000號、0000000000號SIM卡各壹張
）、電子磅秤壹個、塑膠杓子貳支及空包裝袋伍個，均沒收。
    事  實
一、乙○○明知海洛因、甲基安非他命分屬毒品危害防制條例第
    2條第2項第1、2款所定之第一、二級毒品，不得非法販賣，
    竟意圖營利，分別基於販賣第一級毒品海洛因、第二級毒品
    甲基安非他命（起訴書誤載為安非他命）之犯意，以門號00
    00000000、0000000000、0000000000號行動電話作為聯繫販
    毒之工具（起訴書贅載門號0000000000號），分別於如附表
    所示之時間、地點，販賣第一級毒品海洛因予蔡銘科4次、
    謝宗嶧8次；及販賣第二級毒品甲基安非他命予洪祥橙2次、
    林建豪3次、洪長信10次、薛添峰7次、劉品君3次、王俊昇4
    次及洪懋騰2次（詳細販賣毒品之時間、地點、種類、金額
    及次數均如附表所示；其中編號八、(三)(四)部分之甲基安非他
    命各新臺幣〈下同〉1,000元價額，係以乙○○積欠王俊昇
    之欠款抵償之，故無實際所得）。而合計販賣第一級毒品所
    得共16,500元，販賣第二級毒品所得共51,000元。
二、乙○○復明知甲基安非他命係安非他命類藥品，已經行政院
    衛生署公告列為禁藥管理，屬藥事法第22條第1款所規定之
    「禁藥」，不得非法持有及轉讓，竟基於無償轉讓甲基安非
    他命（起訴書誤載為安非他命）禁藥之犯意，於98年5月10
    日凌晨2時23分許，在彰化縣二林鎮豐田里興農巷口，將屬
    於禁藥之不詳數量之甲基安非他命（重量不詳，尚難認已逾
    法定加重其刑之標準），無償轉讓給劉品君施用。
三、嗣經警報由檢察官向臺灣南投地方法院聲請而經核准對於乙
    ○○所持用之上開門號行動電話實施通訊監察後，認其罪嫌
    重大，再由警持臺灣彰化地方法院檢察署檢察官核發之拘票
    ，於98年6月26日15時0分許，在彰化縣芳苑鄉○○路○段永
    安巷前路口，將乙○○拘提到案，並對其使用之車牌號碼2T
    -9487號自小客車執行附帶搜索後，扣得其所有供販賣第一
    、二級毒品所用之ZIKOM牌雙卡手機1支（含門號0000000000
    、000000 0000號SIM卡各1張）、電子磅秤1個、塑膠杓子2
    支，及預備供販賣第一、二級毒品所用之空包裝袋5個。
四、案經南投縣政府警察局移送及行政院海岸巡防署海洋巡防總
    局偵防查緝隊、南投縣政府警察局刑事警察大隊報告臺灣彰
    化地方法院檢察署檢察官偵查起訴暨移送併辦。
    理    由
壹、證據能力方面
一、按被告以外之人於偵查中向檢察官所為陳述，除顯有不可
    信之情況者外，得為證據，刑事訴訟法第159條之1第2項定
    有明文。檢察官於偵查中對被告以外之人（包括證人、鑑定
    人、告訴人、被害人等）所為之偵查筆錄，或被告以外之人
    向檢察官所提之書面陳述，性質上均屬傳聞證據。惟現階段
    刑事訴訟法規定檢察官代表國家偵查犯罪、實施公訴，依法
    其有訊問被告、證人及鑑定人之權，證人、鑑定人且須具結
    ，而實務運作時，檢察官偵查中向被告以外之人所取得之陳
    述，原則上均能遵守法律規定，不致違法取供，其可信度極
    高。又所謂「顯有不可信」之情況，係指其不可信之情形，
    甚為顯著了然者，固非以絕對不須經過調查程序為條件，然
    須從卷證本身，綜合訊問時之外部情況為形式上之觀察或調
    查，即可發現，無待進一步為實質調查之情形而言。職是，
    被告以外之人前於偵查中已具結而為證述，除反對該項供述
    得具有證據能力之一方，已釋明「顯有不可信之情況」之理
    由外，該證人於偵查中之陳述應具有證據能力。經查：證人
    洪祥橙、林建豪、洪長信、薛添峰、蔡銘科、謝宗嶧、劉品
    君、王俊昇、洪懋騰於檢察官偵查中所為之陳述，均經依法
    具結，且檢察官亦無何違法取供之顯不可信之情況，均應有
    證據能力。
二、按偵查犯罪機關依法定程序監聽之錄音，係以監聽之錄音帶
    為其調查犯罪所得之證據，司法警察依據監聽錄音結果予以
    翻譯而製作之通訊監察譯文，乃該監聽錄音帶內容之顯示，
    此為學理上所稱之「派生證據」，屬於文書證據之一種。於
    被告或訴訟關係人對其譯文之真實性發生爭執或有所懷疑時
    ，法院固應依刑事訴訟法第165條之1第2項之規定，勘驗該
    監聽錄音帶以踐行調查證據之程序，俾確認該錄音聲音是否
    為通訊者本人及其內容與通訊監察譯文之記載是否相符，或
    傳喚該通訊者為證據調查。倘被告或訴訟關係人對該通訊監
    察譯文之真實性並不爭執，即無勘驗辨認其錄音聲音之調查
    必要性，法院於審判期日如已踐行提示通訊監察譯文供當事
    人辨認或告以要旨，使其表示意見等程序並為辯論者，其所
    為之訴訟程序即無不合（最高法院97年度台上字第561號判
    決參照）。查本案警方對被告所使用之0000000000、000000
    0000、0000000000號行動電話門號所實施之通訊監察，係由
    臺灣南投地方法院檢察署檢察官聲請臺灣南投地方法院依通
    訊保障及監察法所核准，在通訊監察期間內對上開門號為合
    法之監聽，有詳載聲監案號、案由、監察電話、對象及譯文
    人等之通訊監察書附卷可參，故上開通訊監察係依法定程序
    所為，而警方基於該通訊監察所取得之監聽電話錄音，復製
    作成監聽譯文，有通訊監察譯在卷可憑，且經本院於審判期
    日提示予公訴人、被告及其辯護人後，供其等辨認、表示意
    見並為辯論，迄言詞辯論終結前均無異議，即同意有證據能
    力，本院復查無其他不法之情狀，依上開說明，本件卷內通
    訊監察譯文自具有證據能力。
三、又按被告以外之人於審判外之陳述，雖不符刑事訴訟法第15
    9條之1至第159條之4之規定，然經當事人於審判程序同意作
    為證據，法院審酌該言詞陳述作成時之情況，認為適當者，
    亦得為證據；當事人、代理人或辯護人於法院調查證據時，
    知有刑事訴訟法第159條第1項不得為證據之情形，而未於言
    詞辯論終結前聲明異議者，視為有前項之同意，刑事訴訟法
    第159條之5定有明文。核其立法意旨，在於傳聞證據未經當
    事人之反對詰問予以核實，原則上先予排除。惟若當事人已
    放棄反對詰問權，於審判程序中表明同意該等傳聞證據可作
    為證據；或於言詞辯論終結前未聲明異議，基於尊重當事人
    對傳聞證據之處分權，暨證據資料愈豐富，愈有助於真實發
    見之理念，且強化言詞辯論主義，使訴訟程序得以順暢進行
    ，上開傳聞證據亦均具有證據能力。經查：本案採為判決基
    礎之被告以外之人於審判外之言詞或書面陳述，固屬傳聞證
    據，除前述證據能力之判斷部分外，其餘本案採為判決基礎
    之審判外陳述及文書資料，公訴人、被告及其等辯護人均不
    爭執，即同意有證據能力，本院審酌上開陳述或文書作成時
    之情況，並無違法取證之瑕疵，認以之作為證據為適當，揆
    諸上開規定，自有證據能力。
貳、實體方面
一、上開犯罪事實，業據被告乙○○於偵查中、原審及本院審理
    時均坦承不諱，核與證人蔡銘科、謝宗嶧、洪祥橙、林建豪
    、洪長信、薛添峰、劉品君、王俊昇及洪懋騰於警詢、偵查
    中證述之情節大致相符，且有被告所持用門號0000000000、
    0000000000、0000000000號行動電話之通訊監察書及監察譯
    文、門號0000000000號行動電話通聯調閱查詢單（該門號為
    林建豪所申辦）、門號0000-000000號行動電話通聯調閱查
    詢單（該門號為薛添峰所申辦）、門號0000000000號行動電
    話通聯調閱查詢單（該門號為王俊昇所申辦）、門號000000
    0000號行動電話通聯調閱查詢單（該門號為洪懋騰所申辦）
    ）附卷可稽，復有扣案之ZIKOM牌雙卡手機1支（含門號0000
    000000、0000000000號SIM卡各1張）、電子磅秤1個、塑膠
    杓子2支及空包裝袋5個可資佐證。復按販賣毒品之所謂販賣
    行為，須行為人主觀上有營利意圖，且客觀上有販入或賣出
    毒品行為，即足構成，至於實際上是否已經獲利，則非所問
    （最高法院93年度臺上字第1651號判決意旨參照）。又販賣
    海洛因、甲基安非他命本無一定價格，各次買賣之價格，當
    亦各有差異，隨供需雙方之資力、關係之深淺、需求之數量
    、貨源之充裕與否、販賣者對於資金之需求如何即殷切與否
    ，以及政府查緝之態度，進而為各種不同之風險評估，而為
    機動性之調整，是其價格標準，自非一成不變，且該等毒品
    容易分裝並增減份量，販賣者可由各種「價差」、「量差」
    或「純度差異」謀取利潤，其牟取利潤之方式或有差異，然
    謀圖利益之非法販賣行為目的，則無二致。被告所為各次販
    賣毒品犯行，雖因並未當場查獲販毒事實，且時隔久遠，而
    無從察知其販賣毒品之確實數量，惟毒品危害防制條例所處
    罰之「販賣」毒品罪，所著重者為在主觀上有藉以牟利之惡
    性，及對毒品之擴散具有較有償或無償轉讓行為更嚴重之危
    害性，被告「營利」之意圖係從客觀之社會環境、情況及證
    人、物證等資料，依據證據法則綜合研判認定；且毒品海洛
    因、甲基安非他命量微價高，依一般社會通念以觀，販賣行
    為在通常情形下均係以牟利為其主要誘因及目的，從而，舉
    凡有償交易，除足反證被告確另基於某種非圖利本意之關係
    外，通常尚難因無法查悉其販入價額作為是否高價賣出之比
    較，諉無營利之意思，而阻卻販賣毒品犯行之追訴。本案被
    告確有如附表所示販賣海洛因、甲基安非他命之行為，已經
    調查屬實，則依據上開積極證據及經驗法則綜合判斷，足認
    被告確係以價差方式牟取販賣毒品之利益，被告係意圖營利
    而為如附表所示各次販賣海洛因、甲基安非他命之行為，要
    無疑義。被告之自白核與事實相符，事證明確，其販賣第一
    、二級毒品及轉讓禁藥之犯行均堪認定。
二、論罪科刑
(一)、毒品危害防制條例之新舊法比較：
  1.按行為後法律有變更者，適用行為時之法律；但行為後之法
    律有利於行為人者，適用最有利於行為人之法律，刑法第2
    條第1項定有明文。被告為如附表編號一(一)(二)、編號二(一)(二)
    (三)(四)、編號三、編號四(一)(二)、編號五、編號六、編號七(一)(二)
    、編號八及編號九(一)之犯行後，毒品危害防制條例業已修正
    ，並於98年5月20日公布，同年月22日施行。又按比較新舊
    法時，應就罪刑有關之一切情形，比較其全部之結果，而為
    整個之適用，不能割裂而分別適用有利益之條文（最高法院
    27年上字第2615號判例參照）。而最高法院95年5月23日刑
    事庭第8次會議決議，關於法律變更之比較適用原則，於比
    較時應就罪刑有關之共犯、未遂犯、想像競合犯、牽連犯、
    連續犯、結合犯，以及累犯加重、自首減輕暨其他法定加減
    原因（如身分加減）與加減比例等一切情形，本於統一性及
    整體性原則，綜其全部罪刑之結果而為比較。本件經比較如
    下：
    (1)修正前毒品危害防制條例第4條第1項之規定為：「製造、
      運輸、販賣第一級毒品者，處死刑或無期徒刑；處無期徒
      刑者，得併科新臺幣1千萬元以下罰金。」修正後之規定
      為：「製造、運輸、販賣第一級毒品者，處死刑或無期徒
      刑；處無期徒刑者，得併科新臺幣2千萬元以下罰金」；
      另同條例第2項原規定：「製造、運輸、販賣第二級毒品
      者，處無期徒刑或7年以上有期徒刑，得併科新臺幣7百萬
      元以下罰金。」修正後之規定則為：「製造、運輸、販賣
      第二級毒品者，處無期徒刑或7年以上有期徒刑，得併科
      新臺幣1千萬元以下罰金」。經比較新舊法之結果，以修
      正前之規定較有利於被告。
    (2)修正後毒品危害防制條例第17條第2項規定：「犯第4條至
      第8條之罪於偵查及審判中均自白者，減輕其刑。」本件
      被告於偵查中及審判中均自白犯罪，如依上開規定，其應
      減輕其刑，故該新修正之規定，顯已影響行為人刑罰之法
      律效果，自屬法律有所變更。而修正前毒品危害防制條例
      並無該項規定。經比較新舊法之結果，以修正後之規定有
      利於被告。
    (3)經綜合全部罪刑之結果為比較後，被告上開販賣第一、二
      級毒品之行為，以修正後毒品危害防制條例之規定較有利
      於被告，自應一體適用修正後毒品危害防制條例之規定。
(二)、復按安非他命類藥品業經行政院衛生署於69年12月8日公告
    ，列入藥物藥商管理法第16條第1款（即現行藥事法第22條
    第1款）之禁藥管理；嗣為有效管理安非他命類（Amphetami
    ne-like）藥品，與其衍生物之鹽類及製劑，再於75年7月11
    日，以衛署藥字第597627號重申公告禁止使用；79年10月9
    日復經行政院衛生署以衛署藥字第904142號公告，列入麻醉
    藥品管理條例第2條第4款所定之「化學合成類麻醉藥品」管
    理，即現行毒品危害防制條例第2條第2項第2款之第2級毒品
    ，迄今上開列入禁藥之管理並未解除，是以安非他命類藥品
    同時受藥事法及毒品危害防制條例之規範。故被告轉讓甲基
    安非他命予劉品君之行為，除成立毒品危害防制條例第8條
    第2項之轉讓第二級毒品罪外，亦構成藥事法第83條第1項之
    轉讓禁藥罪，此係屬同一犯罪行為而同時有二種法律可資處
    罰之「法條（規）競合」情形，應依「重法優於輕法」、「
    後法優於前法」等法理，擇一處斷（最高法院96年度臺上字
    第3582號判決意旨參照）。又按毒品危害防制條例第8條第2
    項轉讓第二級毒品罪之法定本刑為「6月以上5年以下有期徒
    刑，得併科新臺幣70萬元以下罰金」，而93年4月21日修正
    後藥事法第83條第1項轉讓禁藥罪之法定本刑為「7年以下有
    期徒刑，得併科新臺幣500萬元以下罰金」。而本件被告轉
    讓甲基安非他命予劉品君之重量不詳，是本件並無證據可資
    證明被告轉讓甲基安非他命達應依毒品危害防制條例第8條
    第6項及「轉讓毒品加重其刑之數量標準」（原名稱為轉讓
    持有毒品加重其刑之數量標準，業於98年11月20日修正施行
    ，惟標準並未變更）加重其刑至二分之一之標準（即10公克
    以上），自不得依上開規定加重。則修正後藥事法第83條第
    1項之罪之法定本刑，顯較毒品危害防制條例第8條第2項之
    罪之法定本刑為重，依前述「重法優於輕法」之法理，本件
    被告轉讓甲基安非他命行為，自應優先適用藥事法第83條第
    1項之規定處斷。
(三)、故核被告就如附表編號一、二所為，均係犯修正後毒品危害
    防制條例第4條第1項之販賣第一級毒品罪；就如附表編號三
    至九所為，均係犯修正後毒品危害防制條例第4條第2項之販
    賣第二級毒品罪；及轉讓甲基安非他命給劉品君之犯行，係
    犯藥事法第83條第1項之轉讓禁藥罪。被告於販賣第一、二
    級毒品前，持有第一、二級毒品之低度行為，分別為其販賣
    第一、二級毒品之高度行為所吸收；及其轉讓禁藥前持有甲
    基安非他命之低度行為，為其轉讓禁藥之高度行為所吸收，
    均不另論罪。另公訴人以98年度偵字第8995號所移送併辦之
    犯罪事實，與以98年度偵字第5922號所起訴之犯罪事實，為
    相同之犯罪事實，原在起訴之範圍，併此敘明。
(四)、被告於偵查及審判中均自白犯罪，應依修正後毒品危害防制
    條例第17條第2項之規定減輕其刑。
(五)、按犯罪之情狀顯可憫恕，認科以最低刑度仍嫌過重者，得酌
    量減輕其刑，刑法第59條定有明文。所謂「顯可憫恕」，係
    指被告之犯行有情輕法重之情，客觀上足以引起一般人同情
    ，處以法定最低刑度仍失之過苛，尚堪憫恕之情形而言。本
    件被告所犯修正後毒品危害防制條例第4條第1項販賣第一級
    毒品罪之法定本刑為死刑或無期徒刑。而因被告於偵查及審
    判中均自白犯罪，故得依修正後毒品危害防制條例第17條第
    2項之規定減輕其刑。惟死刑減輕者，為無期徒刑；無期徒
    刑減輕者，為20年以下15年以上有期徒刑，刑法第64條第2
    項、第65條定有明文，則本件被告各次販賣海洛因之犯行縱
    依修正後毒品危害防制條例第17條第1項之規定減輕其刑後
    ，其最低刑度仍為15年以上有期徒刑。本院審酌被告本案販
    賣海洛因之對象僅2人，販賣海洛因之實際總所得亦僅1萬65
    00元，犯罪之情狀尚屬輕微，復因其於偵查及審判中均自白
    犯罪，犯後態度良好，則縱予以各量處有期徒刑15年，仍屬
    過重，有情輕法重之情形，客觀上足以引起一般人同情，爰
    仍依刑法第59條之規定酌量減輕其刑。又毒品危害防制條例
    第17條第2項之立法目的，乃為使製造、販賣、運輸毒品案
    件之刑事訴訟程序儘早確定，鼓勵被告自白犯罪，開啟其自
    新之路，故對製造、販賣、運輸毒品罪之被告於偵查及審判
    中均自白者，增列應減輕其刑之規定，採行寬厚之刑事政策
    。是有於偵查及審判中均自白販賣毒品事實者，其整體犯罪
    情狀較諸未自白犯罪事實者更屬輕微，然於其他與被告上開
    販賣海洛因情節相類似之個案中，在無法定應減輕其刑之事
    由存在時（即無供出毒品來源並因而查獲其他共犯或正犯、
    於偵查及審判中均自白等事由），其法定最低刑度即為無期
    徒刑，原即有情輕法重而堪憫恕之情形，尚得依刑法第59條
    之規定酌量減輕其刑，而於本案倘若因被告於偵查及審判中
    均自白犯罪事實而減輕其刑後，反謂其減輕其刑後已無情輕
    法重之情形，而不得再依刑法第59條之規定減輕其刑，輕重
    之間顯失平衡，亦與上開毒品危害防制條例第17條第2項之
    立法目的有違，故本院仍依刑法第59條之規定酌量減輕被告
    之刑；並遞減輕其刑。
(六)、被告所犯如附表所示各罪及轉讓禁藥罪，犯意各別，行為互
    殊，應予分論併罰。
五、原審認被告罪證明確，因予論罪科刑，固非無見，惟原判決
    有下列可議之處：
(一)、按沒收為從刑之一種，依主從不可分原則，應附隨於主刑而
    同時宣告之。又數罪併罰應分別宣告其罪之刑，然後依法定
    標準定其應執行之刑，刑法第51條定有明文。所謂「其罪之
    刑」，包括主刑、從刑而言，固無論主刑、從刑，均須依其
    所犯之罪分別宣告後，再據以定其應執行之刑方為相當（最
    高法院78年度台非字第72號判例、96年度台上字第6274號、
    96年度台上字第3919號判決意旨參照）。故被告所為如附表
    所示之各別犯行，其各次販賣毒品之所得，應附隨於各次犯
    行所諭知主刑之後同時宣告沒收。然原判決附表所示之從刑
    ，卻係以對於同一販賣對象之總計販毒所得合併諭知沒收、
    如全部或一部不能沒收時，以其財產抵償之，尚有違誤。
(二)、被告轉讓甲基安非他命予劉品君之行為，除成立毒品危害防
    制條例第8條第2項之轉讓第二級毒品罪外，亦構成藥事法第
    83條第1項之轉讓禁藥罪，此係屬同一犯罪行為而同時有二
    種法律可資處罰之「法條（規）競合」情形，應依「重法優
    於輕法」、「後法優於前法」等法理，擇一處斷。本件此部
    分因無證據證明被告轉讓甲基安非他命達應加重其刑之數量
    標準，故依上開法理適用後應論以藥事法第83條第1項之罪
    。惟原判決未予置論毒品危害防制條例第8條第2項罪名及說
    明其與轉讓禁藥罪間法條競合關係之適用結果；另於據上論
    斷欄亦漏引藥事法第83條第1項之條文，均有未洽。
(三)、被告販賣第一級毒品之對象僅2人，販賣之金額合計1萬6500
    元，應有情輕法重而堪憫恕之情形，詳述如前，原審未依刑
    法第59條規定減輕其刑，尚有未合。
(四)、另按犯毒品危害防制條例第4條之罪者，其因犯罪所得之財
    物應予沒收，如全部或一部不能沒收時，追徵其價額或以其
    財產抵償之，毒品危害防制條例第19條第1項定有明文。此
    所謂「其因犯罪所得之財物」，係以實際所得者為限，苟無
    所得或尚未取得者，即無從為沒收、追徵或以財產抵償之諭
    知（最高法院96年度臺上字第2331號判決可資參照）。被告
    於98年5月8日5時25分、5月19日7時57分許，各販賣價值1,0
    00元之甲基安非他命給王俊昇（附表編號八、(三)(四)犯行），
    係王俊昇以抵債之方式取得甲基安非他命，被告並無實際取
    得現金，此據被告於原審及偵查中供述明確，故該2次犯行
    ，被告並無實際所得，自不得為「沒收、如全部或一部不能
    沒收時，以其財產抵償」之諭知。然原判決就上開部分仍為
    「沒收、如全部或一部不能沒收時，以其財產抵償」之諭知
    ，自有違誤。
六、被告上訴意旨指摘原判決量刑過重，就其販賣第一級毒品犯
    行部分經核為有理由，且原判決既有上開可議之處，即屬無
    可維持，自應由本院予以撤銷改判；且原所定之應執行刑亦
    失所附麗，自應予以一併撤銷。爰審酌被告販售提供毒品之
    行為，足使一般施用毒品者，沈迷於毒癮而無法自拔，直接
    戕害國民身心健康，間接危害社會治安，敗壞社會善良風氣
    ，進而導致施用毒品之人為購買毒品施用而觸犯刑典之情事
    發生，其實際之危害程度頗為深遠，暨其犯罪之動機、目的
    、手段、其品行及智識程度及其犯罪後之態度等一切情狀，
    量處如附表及主文所示之刑，並定其應執行之刑。被告為如
    附表所示各次販賣第一、二級毒品之所得（附表編號八、(三)
    (四)部分除外），應依毒品危害防制條例第19條第1項之規定
    ，於附隨於各次犯罪所諭知主刑之後宣告沒收，如全部或一
    部不能沒收時，以其財產抵償之（販賣第一級毒品海洛因所
    得合計為16,500元，販賣第二級毒品所得合計為51,000 元
    ）；至如附表編號八、(三)(四)犯行部分，係王俊昇以抵債之方
    式取得甲基安非他命，被告並無實際取得現金，此據被告於
    原審及偵查中供述明確，故該2次犯行，被告並無實際所得
    ，自不得為「沒收、如全部或一部不能沒收時，以其財產抵
    償」之諭知，併此敘明。又扣案之ZIKOM牌雙卡手機1支（含
    門號0000000000、0000000000號SIM卡各1張）、電子磅秤1
    個及塑膠杓子2支，係被告所有供犯如附表所示之賣第一、
    二級毒品犯行所用之物，業據被告供述在卷，應依毒品危害
    防制條例第19條第1項之規定宣告沒收。又扣案之空包裝袋5
    個為被告所有，而被告復於原審審理時供稱空包裝袋係要分
    裝毒品之用等語（原審卷第61頁背面），故本院認係被告預
    備供分裝以便於販賣海洛因、甲基安非他命所用之物，爰依
    刑法第38條第1項第2款之規定宣告沒收。至門號0000000000
    號SIM卡1片，雖係供被告上開販賣第一、二級毒品犯行所用
    之物，然並未扣案，且乏證據證明上開SIM卡確屬被告所有
    ；而扣案之葡萄糖1包及黑色小提包1個，均非被告本案各次
    販賣毒品所用之物，且與本案無直接必要關聯；及另扣案之
    海洛因1包（毛重0.57公克）及海洛因殘渣袋1個，雖係查獲
    之第一級毒品，然被告供稱此部分係其欲自行施用之毒品，
    亦與上開販賣海洛因犯行無涉，爰均不予諭知沒收，附此敘
    明。
據上論斷，應依刑事訴訟法第369條第1項前段、第364條、第299
條第1項前段，修正後毒品危害防制條例第4條第1項、第2項、第
17條第2項、第19條第1項、藥事法第83條第1項，刑法第2條第1
項、第11條、第59條、第51條第5款、第38條第1項第2款，判決
如主文。
本案經檢察官甲○○到庭執行職務。
中    華    民    國    99    年    5     月    20    日
            刑事第八庭  審判長法  官  羅  得  村
                              法  官  郭  瑞  祥
                              法  官  簡  源  希
以上正本證明與原本無異。
如不服本判決應於收受送達後十日內向本院提出上訴書狀，其未
敘述上訴之理由者，並得於提起上訴後十日內向本院補提理由書
（均須按他造當事人之人數附繕本）「切勿逕送上級法院」。
                              書記官  陳  俞  豪
中    華    民    國    99    年    5     月    20    日
附錄論罪科刑法條：
修正後毒品危害防制條例第4條第1、2項：
製造、運輸、販賣第一級毒品者，處死刑或無期徒刑；處無期徒
刑者，得併科新臺幣 1 千萬元以下罰金。
製造、運輸、販賣第二級毒品者，處無期徒刑或 7 年以上有期
徒刑，得併科新臺幣 1 千萬元以下罰金。
藥事法第83條第1項：
明知為偽藥或禁藥，而販賣、供應、調劑、運送、寄藏、牙保、
轉讓或意圖販賣而陳列者，處7年以下有期徒刑，得併科新臺幣5
百萬元以下罰金。
附表：
┌──┬────┬────────┬─────┬──────┬────────┐
│編號│販賣對象│販賣毒品種類、時│觸犯法條及│主刑科刑    │從刑            │
│    │        │間、地點及金額  │罪名      │            │                │
├──┼────┼────────┼─────┼──────┼────────┤
│ 一 │蔡銘科  │(一)於98年5月20日2│修正後毒品│乙○○販賣第│未扣案之販賣第一│
│    │        │1時19分許，蔡銘 │危害防制條│一級毒品，處│級毒品所得新臺幣│
│    │        │科以0000000000號│例第4條第1│有期徒刑拾貳│壹仟元沒收，如全│
│    │        │行動電話與乙○○│項之販賣第│年。        │部或一部不能沒收│
│    │        │之0000000000號行│一級毒品罪│            │時，以其財產抵償│
│    │        │動電話聯絡後，約│          │            │之；扣案之ZIKOM │
│    │        │在芳苑鄉芳苑國小│          │            │牌雙卡手機壹支（│
│    │        │前販賣價額1,000 │          │            │含門號0000000000│
│    │        │元之第一級毒品海│          │            │號、0000000000號│
│    │        │洛因。          │          │            │SIM卡各壹張）、 │
│    │        │                │          │            │電子磅秤壹個、塑│
│    │        │                │          │            │膠杓子貳支及空包│
│    │        │                │          │            │裝袋伍個，均沒收│
│    │        │                │          │            │。              │
│    │        ├────────┼─────┼──────┼────────┤
│    │        │(二)於98年5月21日 │同上      │乙○○販賣第│未扣案之販賣第一│
│    │        │22時40分許，洪聖│          │一級毒品，處│級毒品所得新臺幣│
│    │        │景與蔡銘科以上開│          │有期徒刑拾貳│貳仟元沒收，如全│
│    │        │行動電話聯絡後，│          │年陸月。    │部或一部不能沒收│
│    │        │約在蔡銘科位於大│          │            │時，以其財產抵償│
│    │        │城鄉○○路26號住│          │            │之；扣案之ZIKOM │
│    │        │處旁，販賣價額2,│          │            │牌雙卡手機壹支（│
│    │        │000元第一級毒品 │          │            │含門號0000000000│
│    │        │海洛因。        │          │            │號、0000000000號│
│    │        │                │          │            │SIM卡各壹張）、 │
│    │        │                │          │            │電子磅秤壹個、塑│
│    │        │                │          │            │膠杓子貳支及空包│
│    │        │                │          │            │裝袋伍個，均沒收│
│    │        │                │          │            │。              │
│    │        ├────────┼─────┼──────┼────────┤
│    │        │(三)於98年5月26 日│同上      │乙○○販賣第│未扣案之販賣第一│
│    │        │18時5分許，蔡銘 │          │一級毒品，處│級毒品所得新臺幣│
│    │        │科與乙○○以前開│          │有期徒刑拾貳│柒佰元沒收，如全│
│    │        │行動電話聯絡後，│          │年。        │部或一部不能沒收│
│    │        │約在二林鎮某處，│          │            │時，以其財產抵償│
│    │        │販賣價額700元之 │          │            │之；扣案之ZIKOM │
│    │        │第一級毒品海洛因│          │            │牌雙卡手機壹支（│
│    │        │。              │          │            │含門號0000000000│
│    │        │                │          │            │號、0000000000號│
│    │        │                │          │            │SIM卡各壹張）、 │
│    │        │                │          │            │電子磅秤壹個、塑│
│    │        │                │          │            │膠杓子貳支及空包│
│    │        │                │          │            │裝袋伍個，均沒收│
│    │        │                │          │            │。              │
│    │        ├────────┼─────┼──────┼────────┤
│    │        │(四)於98年6月3日18│同上      │乙○○販賣第│未扣案之販賣第一│
│    │        │時37分許，蔡銘科│          │一級毒品，處│級毒品所得新臺幣│
│    │        │以其0000000000與│          │有期徒刑拾貳│捌佰元沒收，如全│
│    │        │乙○○之00000000│          │年。        │部或一部不能沒收│
│    │        │24號行動電話聯絡│          │            │時，以其財產抵償│
│    │        │後，約在芳苑鄉芳│          │            │之；扣案之ZIKOM │
│    │        │苑國小前，販賣價│          │            │牌雙卡手機壹支（│
│    │        │額800元之第一級 │          │            │含門號0000000000│
│    │        │毒品海洛因。    │          │            │號、0000000000號│
│    │        │                │          │            │SIM卡各壹張）、 │
│    │        │                │          │            │電子磅秤壹個、塑│
│    │        │                │          │            │膠杓子貳支及空包│
│    │        │                │          │            │裝袋伍個，均沒收│
│    │        │                │          │            │。              │
├──┼────┼────────┼─────┼──────┼────────┤
│ 二 │謝宗嶧  │(一)於98年4月15日 │修正後毒品│乙○○販賣第│未扣案之販賣第一│
│    │        │12時許，在芳苑鄉│危害防制條│一級毒品，處│級毒品所得新臺幣│
│    │        │某7-11便利商店前│例第4條第1│有期徒刑拾貳│壹仟元沒收，如全│
│    │        │，販賣價額1000元│項之販賣第│年。        │部或一部不能沒收│
│    │        │之第一級毒品海洛│一級毒品罪│            │時，以其財產抵償│
│    │        │因。（嗣謝宗嶧於│。        │            │之；扣案之ZIKOM │
│    │        │同日下午6時39分 │          │            │牌雙卡手機壹支  │
│    │        │許，以其00000000│          │            │（含門號00000000│
│    │        │40行動電話傳送簡│          │            │24號、0000000000│
│    │        │訊至乙○○之0982│          │            │號SIM卡各壹張） │
│    │        │927489號行動電話│          │            │、電子磅秤壹個、│
│    │        │，表示「覺得好像│          │            │塑膠杓子貳支及空│
│    │        │越來越少，口味也│          │            │包裝袋伍個，均沒│
│    │        │不好」）。      │          │            │收。            │
│    │        ├────────┼─────┼──────┼────────┤
│    │        │(二)於98年4月16日 │同上      │乙○○販賣第│未扣案之販賣第一│
│    │        │14時許，謝宗嶧以│          │一級毒品，處│級毒品所得新臺幣│
│    │        │其0000000000號行│          │有期徒刑拾貳│貳仟元沒收，如全│
│    │        │動電話與乙○○之│          │年陸月。    │部或一部不能沒收│
│    │        │0000000000號行動│          │            │時，以其財產抵償│
│    │        │電話聯絡後，約在│          │            │之；扣案之ZIKOM │
│    │        │彰化基督教醫院二│          │            │牌雙卡手機壹支（│
│    │        │林分院對面7-11便│          │            │含門號0000000000│
│    │        │利商店旁，販賣價│          │            │號、0000000000號│
│    │        │額2000元之第一級│          │            │SIM卡各壹張）、 │
│    │        │毒品海洛因。    │          │            │電子磅秤壹個、塑│
│    │        │                │          │            │膠杓子貳支及空包│
│    │        │                │          │            │裝袋伍個，均沒收│
│    │        │                │          │            │。              │
│    │        ├────────┼─────┼──────┼────────┤
│    │        │(三)於98年5月5日15│同上      │乙○○販賣第│未扣案之販賣第一│
│    │        │時55分許，謝宗嶧│          │一級毒品，處│級毒品所得新臺幣│
│    │        │以其0000000000號│          │有期徒刑拾貳│貳仟元沒收，如全│
│    │        │行動電話傳送「我│          │年陸月。    │部或一部不能沒收│
│    │        │5點過去，不要打 │          │            │時，以其財產抵償│
│    │        │給我，我去在打給│          │            │之；扣案之ZIKOM │
│    │        │你，先2個」之簡 │          │            │牌雙卡手機壹支（│
│    │        │訊至乙○○之0938│          │            │含門號0000000000│
│    │        │783524號行動電話│          │            │號、0000000000號│
│    │        │，嗣在芳苑工業區│          │            │SIM卡各壹張）、 │
│    │        │某某7-11便利商店│          │            │電子磅秤壹個、塑│
│    │        │旁，販賣價額2,00│          │            │膠杓子貳支及空包│
│    │        │0元之第一級毒品 │          │            │裝袋伍個，均沒收│
│    │        │海洛因。        │          │            │。              │
│    │        ├────────┼─────┼──────┼────────┤
│    │        │(四)於98年5月7日16│同上      │乙○○販賣第│未扣案之販賣第一│
│    │        │時04分許、17時許│          │一級毒品，處│級毒品所得新臺幣│
│    │        │及17時28分許，謝│          │有期徒刑拾貳│壹仟元沒收，如全│
│    │        │宗嶧以其00000000│          │年。        │部或一部不能沒收│
│    │        │40號行動電話傳送│          │            │時，以其財產抵償│
│    │        │「一啦.你能不能 │          │            │之；扣案之ZIKOM │
│    │        │過來.在家」簡訊 │          │            │牌雙卡手機壹支（│
│    │        │至乙○○之093878│          │            │含門號0000000000│
│    │        │3524號行動電話，│          │            │號、0000000000號│
│    │        │，嗣在謝宗嶧位於│          │            │SIM卡各壹張）、 │
│    │        │大城鄉○○路108 │          │            │電子磅秤壹個、塑│
│    │        │號住處附近，販賣│          │            │膠杓子貳支及空包│
│    │        │價額1,000元之第 │          │            │裝袋伍個，均沒收│
│    │        │一級毒品海洛因。│          │            │。              │
│    │        ├────────┼─────┼──────┼────────┤
│    │        │(五)於98年6月5日14│同上      │乙○○販賣第│未扣案之販賣第一│
│    │        │時14分許，謝宗嶧│          │一級毒品，處│級毒品所得新臺幣│
│    │        │以其0000000000號│          │有期徒刑拾貳│貳仟元沒收，如全│
│    │        │行動電話與乙○○│          │年陸月。    │部或一部不能沒收│
│    │        │之0000000000號行│          │            │時，以其財產抵償│
│    │        │動電話聯絡後，在│          │            │之；扣案之ZIKOM │
│    │        │彰化基督教醫院二│          │            │牌雙卡手機壹支（│
│    │        │林分院對面7-11便│          │            │含門號0000000000│
│    │        │利商店旁，販賣價│          │            │號、0000000000號│
│    │        │額2,000元之第一 │          │            │SIM 卡各壹張）、│
│    │        │級毒品海洛因。  │          │            │電子磅秤壹個、塑│
│    │        │                │          │            │膠杓子貳支及空包│
│    │        │                │          │            │裝袋伍個，均沒收│
│    │        │                │          │            │。              │
│    │        ├────────┼─────┼──────┼────────┤
│    │        │(六)於98年6月8日15│同上      │乙○○販賣第│未扣案之販賣第一│
│    │        │時54分許，謝宗嶧│          │一級毒品，處│級毒品所得新臺幣│
│    │        │以其0000000000號│          │有期徒刑拾貳│壹仟元沒收，如全│
│    │        │行動電話與乙○○│          │年。        │部或一部不能沒收│
│    │        │之0000000000號行│          │            │時，以其財產抵償│
│    │        │動電話聯絡後，約│          │            │之；扣案之ZIKOM │
│    │        │在彰化基督教醫院│          │            │牌雙卡手機壹支（│
│    │        │二林分院對面7-11│          │            │含門號0000000000│
│    │        │便利商店前，販賣│          │            │號、0000000000號│
│    │        │價額1,000元之第 │          │            │SIM卡各壹張）、 │
│    │        │一級毒品海洛因。│          │            │電子磅秤壹個、塑│
│    │        │                │          │            │膠杓子貳支及空包│
│    │        │                │          │            │裝袋伍個，均沒收│
│    │        │                │          │            │。              │
│    │        ├────────┼─────┼──────┼────────┤
│    │        │(七)於98年6月10日 │同上      │乙○○販賣第│未扣案之販賣第一│
│    │        │上午某時許，在彰│          │一級毒品，處│級毒品所得新臺幣│
│    │        │化基督教醫院二林│          │有期徒刑拾貳│壹仟元沒收，如全│
│    │        │分院對面7-11便利│          │年。        │部或一部不能沒收│
│    │        │商店前，販賣價額│          │            │時，以其財產抵償│
│    │        │1,000元之第一級 │          │            │之；扣案之ZIKOM │
│    │        │毒品海洛因。    │          │            │牌雙卡手機壹支（│
│    │        │                │          │            │含門號0000000000│
│    │        │                │          │            │號、0000000000號│
│    │        │                │          │            │SIM卡各壹張）、 │
│    │        │                │          │            │電子磅秤壹個、塑│
│    │        │                │          │            │膠杓子貳支及空包│
│    │        │                │          │            │裝袋伍個，均沒收│
│    │        │                │          │            │。              │
│    │        ├────────┼─────┼──────┼────────┤
│    │        │(八)於98年6月10日 │同上      │乙○○販賣第│未扣案之販賣第一│
│    │        │12 時10分許，謝 │          │一級毒品，處│級毒品所得新臺幣│
│    │        │宗嶧以其00000000│          │有期徒刑拾貳│貳仟元沒收，如全│
│    │        │40 號行動電話與 │          │年陸月。    │部或一部不能沒收│
│    │        │乙○○之00000000│          │            │時，以其財產抵償│
│    │        │24號行動電話聯絡│          │            │之；扣案之ZIKOM │
│    │        │後，約在芳苑鄉某│          │            │牌雙卡手機壹支（│
│    │        │7-11便利商店前，│          │            │含門號0000000000│
│    │        │販賣價額2,000元 │          │            │號、0000000000號│
│    │        │之第一級毒品海洛│          │            │SIM卡各壹張）、 │
│    │        │因。            │          │            │電子磅秤壹個、塑│
│    │        │                │          │            │膠杓子貳支及空包│
│    │        │                │          │            │裝袋伍個，均沒收│
│    │        │                │          │            │。              │
├──┼────┼────────┼─────┼──────┼────────┤
│ 三 │洪祥橙  │(一)於98年4月18日 │修正後毒品│乙○○販賣第│未扣案之販賣第二│
│    │        │22時05分許，洪祥│危害防制條│二級毒品，處│級毒品所得新臺幣│
│    │        │橙以其0000000000│例第4條第2│有期徒刑肆年│壹仟元沒收，如全│
│    │        │號行動電話傳送簡│項之販賣第│。          │部或一部不能沒收│
│    │        │訊至乙○○之0982│二級毒品罪│            │時，以其財產抵償│
│    │        │927489號行動電話│          │            │之；扣案之ZIKOM │
│    │        │後，約在二林鎮某│          │            │牌雙卡手機壹支（│
│    │        │處，販賣價額1,00│          │            │含門號0000000000│
│    │        │0元之甲基安非他 │          │            │號、0000000000號│
│    │        │命。            │          │            │SIM卡各壹張）、 │
│    │        │                │          │            │電子磅秤壹個、塑│
│    │        │                │          │            │膠杓子貳支及空包│
│    │        │                │          │            │裝袋伍個，均沒收│
│    │        │                │          │            │。              │
│    │        ├────────┼─────┼──────┼────────┤
│    │        │(二)於98年4月19日 │同上      │乙○○販賣第│未扣案之販賣第二│
│    │        │13時14分許，洪聖│          │二級毒品，處│級毒品所得新臺幣│
│    │        │景與洪祥橙以上開│          │有期徒刑肆年│壹仟元沒收，如全│
│    │        │行動電話聯絡後，│          │。          │部或一部不能沒收│
│    │        │約在二林鎮某處，│          │            │時，以其財產抵償│
│    │        │販賣價額1,000元 │          │            │之；扣案之ZIKOM │
│    │        │之甲基安非他命。│          │            │牌雙卡手機壹支（│
│    │        │                │          │            │含門號0000000000│
│    │        │                │          │            │號、0000000000號│
│    │        │                │          │            │SIM卡各壹張）、 │
│    │        │                │          │            │電子磅秤壹個、塑│
│    │        │                │          │            │膠杓子貳支及空包│
│    │        │                │          │            │裝袋伍個，均沒收│
│    │        │                │          │            │。              │
├──┼────┼────────┼─────┼──────┼────────┤
│ 四 │林建豪  │(一)於98年4月21日 │修正後毒品│乙○○販賣第│未扣案之販賣第二│
│    │        │19時27分許，洪聖│危害防制條│二級毒品，處│級毒品所得新臺幣│
│    │        │景以其0000000000│例第4條第2│有期徒刑肆年│貳仟元沒收，如全│
│    │        │號行動電話與林建│項之販賣第│。          │部或一部不能沒收│
│    │        │豪之0000000000號│二級毒品罪│            │時，以其財產抵償│
│    │        │行動電話聯絡後，│          │            │之；扣案之ZIKOM │
│    │        │約在二林鎮新生國│          │            │牌雙卡手機壹支（│
│    │        │小圍牆旁販賣價額│          │            │含門號0000000000│
│    │        │2,000元之甲基安 │          │            │號、0000000000號│
│    │        │非他命。        │          │            │SIM卡各壹張）、 │
│    │        │                │          │            │電子磅秤壹個、塑│
│    │        │                │          │            │膠杓子貳支及空包│
│    │        │                │          │            │裝袋伍個，均沒收│
│    │        │                │          │            │。              │
│    │        ├────────┼─────┼──────┼────────┤
│    │        │(二)於98年5月12日6│同上      │乙○○販賣第│未扣案之販賣第二│
│    │        │時52分許，林建豪│          │二級毒品，處│級毒品所得新臺幣│
│    │        │以其0000000000號│          │有期徒刑肆年│壹仟元沒收，如全│
│    │        │行動電話與乙○○│          │。          │部或一部不能沒收│
│    │        │之0000000000號行│          │            │時，以其財產抵償│
│    │        │動電話聯絡後，約│          │            │之；扣案之ZIKOM │
│    │        │在二林鎮喜樂保育│          │            │牌雙卡手機壹支（│
│    │        │幼院旁，販賣價額│          │            │含門號0000000000│
│    │        │1,000元之甲基安 │          │            │號、0000000000號│
│    │        │非他命。        │          │            │SIM卡各壹張）、 │
│    │        │                │          │            │電子磅秤壹個、塑│
│    │        │                │          │            │膠杓子貳支及空包│
│    │        │                │          │            │裝袋伍個，均沒收│
│    │        │                │          │            │。              │
│    │        ├────────┼─────┼──────┼────────┤
│    │        │(三)於98年5月22日 │同上      │乙○○販賣第│未扣案之販賣第二│
│    │        │12時37分許，林建│          │二級毒品，處│級毒品所得新臺幣│
│    │        │豪以其0000000000│          │有期徒刑肆年│壹仟元沒收，如全│
│    │        │號行動電話與洪聖│          │。          │部或一部不能沒收│
│    │        │景之0000000000號│          │            │時，以其財產抵償│
│    │        │行動電話聯絡後，│          │            │之；扣案之ZIKOM │
│    │        │約在芳苑鄉台17線│          │            │牌雙卡手機壹支（│
│    │        │公路某便利商店旁│          │            │含門號0000000000│
│    │        │販賣價額1000元之│          │            │號、0000000000號│
│    │        │甲基安非他命。  │          │            │SIM卡各壹張）、 │
│    │        │                │          │            │電子磅秤壹個、塑│
│    │        │                │          │            │膠杓子貳支及空包│
│    │        │                │          │            │裝袋伍個，均沒收│
│    │        │                │          │            │。              │
├──┼────┼────────┼─────┼──────┼────────┤
│ 五 │洪長信  │(一)於98年2月中旬 │修正後毒品│乙○○販賣第│未扣案之販賣第二│
│    │        │某日起，在乙○○│危害防制條│二級毒品，處│級毒品所得新臺幣│
│    │        │二林鎮○○街69號│例第4條第2│有期徒刑肆年│壹仟元沒收，如全│
│    │        │住處或二林鎮頂厝│項之販賣第│。          │部或一部不能沒收│
│    │        │里天堯宮後面之某│二級毒品罪│            │時，以其財產抵償│
│    │        │1處所，販賣價額 │          │            │之；扣案之ZIKOM │
│    │        │1000元之甲基安非│          │            │牌雙卡手機壹支（│
│    │        │他命。          │          │            │含門號0000000000│
│    │        │                │          │            │號、0000000000號│
│    │        │                │          │            │SIM卡各壹張）、 │
│    │        │                │          │            │電子磅秤壹個、塑│
│    │        │                │          │            │膠杓子貳支及空包│
│    │        │                │          │            │裝袋伍個，均沒收│
│    │        │                │          │            │。              │
│    │        ├────────┼─────┼──────┼────────┤
│    │        │(二)於上開犯後數日│同上      │乙○○販賣第│未扣案之販賣第二│
│    │        │，在前開2處所中 │          │二級毒品，處│級毒品所得新臺幣│
│    │        │之某1處所，販賣 │          │有期徒刑肆年│壹仟元沒收，如全│
│    │        │價額1000元之甲基│          │。          │部或一部不能沒收│
│    │        │安非他命。      │          │            │時，以其財產抵償│
│    │        │                │          │            │之；扣案之ZIKOM │
│    │        │                │          │            │牌雙卡手機壹支（│
│    │        │                │          │            │含門號0000000000│
│    │        │                │          │            │號、0000000000號│
│    │        │                │          │            │SIM卡各壹張）、 │
│    │        │                │          │            │電子磅秤壹個、塑│
│    │        │                │          │            │膠杓子貳支及空包│
│    │        │                │          │            │裝袋伍個，均沒收│
│    │        │                │          │            │。              │
│    │        ├────────┼─────┼──────┼────────┤
│    │        │(三)於上開犯後數日│同上      │乙○○販賣第│未扣案之販賣第二│
│    │        │，在前開2處所中 │          │二級毒品，處│級毒品所得新臺幣│
│    │        │之某1處所，販賣 │          │有期徒刑肆年│壹仟元沒收，如全│
│    │        │價額1000元之甲基│          │。          │部或一部不能沒收│
│    │        │安非他命。      │          │            │時，以其財產抵償│
│    │        │                │          │            │之；扣案之ZIKOM │
│    │        │                │          │            │牌雙卡手機壹支（│
│    │        │                │          │            │含門號0000000000│
│    │        │                │          │            │號、0000000000號│
│    │        │                │          │            │SIM卡各壹張）、 │
│    │        │                │          │            │電子磅秤壹個、塑│
│    │        │                │          │            │膠杓子貳支及空包│
│    │        │                │          │            │裝袋伍個，均沒收│
│    │        │                │          │            │。              │
│    │        ├────────┼─────┼──────┼────────┤
│    │        │(四)於上開犯後數日│同上      │乙○○販賣第│未扣案之販賣第二│
│    │        │，在前開2處所中 │          │二級毒品，處│級毒品所得新臺幣│
│    │        │之某1處所，販賣 │          │有期徒刑肆年│壹仟元沒收，如全│
│    │        │價額1000元之甲基│          │。          │部或一部不能沒收│
│    │        │安非他命。      │          │            │時，以其財產抵償│
│    │        │                │          │            │之；扣案之ZIKOM │
│    │        │                │          │            │牌雙卡手機壹支（│
│    │        │                │          │            │含門號0000000000│
│    │        │                │          │            │號、0000000000號│
│    │        │                │          │            │SIM卡各壹張）、 │
│    │        │                │          │            │電子磅秤壹個、塑│
│    │        │                │          │            │膠杓子貳支及空包│
│    │        │                │          │            │裝袋伍個，均沒收│
│    │        │                │          │            │。              │
│    │        ├────────┼─────┼──────┼────────┤
│    │        │(五)於上開犯後數日│同上      │乙○○販賣第│未扣案之販賣第二│
│    │        │，在前開2處所中 │          │二級毒品，處│級毒品所得新臺幣│
│    │        │之某1處所，販賣 │          │有期徒刑肆年│壹仟元沒收，如全│
│    │        │價額1000元之甲基│          │。          │部或一部不能沒收│
│    │        │安非他命。      │          │            │時，以其財產抵償│
│    │        │                │          │            │之；扣案之ZIKOM │
│    │        │                │          │            │牌雙卡手機壹支（│
│    │        │                │          │            │含門號0000000000│
│    │        │                │          │            │號、0000000000號│
│    │        │                │          │            │SIM卡各壹張）、 │
│    │        │                │          │            │電子磅秤壹個、塑│
│    │        │                │          │            │膠杓子貳支及空包│
│    │        │                │          │            │裝袋伍個，均沒收│
│    │        │                │          │            │。              │
│    │        ├────────┼─────┼──────┼────────┤
│    │        │(六)於上開犯後數日│同上      │乙○○販賣第│未扣案之販賣第二│
│    │        │，在前開2處所中 │          │二級毒品，處│級毒品所得新臺幣│
│    │        │之某1處所，販賣 │          │有期徒刑肆年│壹仟元沒收，如全│
│    │        │價額1000元之甲基│          │。          │部或一部不能沒收│
│    │        │安非他命。      │          │            │時，以其財產抵償│
│    │        │                │          │            │之；扣案之ZIKOM │
│    │        │                │          │            │牌雙卡手機壹支（│
│    │        │                │          │            │含門號0000000000│
│    │        │                │          │            │號、0000000000號│
│    │        │                │          │            │SIM卡各壹張）、 │
│    │        │                │          │            │電子磅秤壹個、塑│
│    │        │                │          │            │膠杓子貳支及空包│
│    │        │                │          │            │裝袋伍個，均沒收│
│    │        │                │          │            │。              │
│    │        ├────────┼─────┼──────┼────────┤
│    │        │(七)於上開犯後數日│同上      │乙○○販賣第│未扣案之販賣第二│
│    │        │，在前開2處所中 │          │二級毒品，處│級毒品所得新臺幣│
│    │        │之某1處所，販賣 │          │有期徒刑肆年│壹仟元沒收，如全│
│    │        │價額1000元之甲基│          │。          │部或一部不能沒收│
│    │        │安非他命。      │          │            │時，以其財產抵償│
│    │        │                │          │            │之；扣案之ZIKOM │
│    │        │                │          │            │牌雙卡手機壹支（│
│    │        │                │          │            │含門號0000000000│
│    │        │                │          │            │號、0000000000號│
│    │        │                │          │            │SIM卡各壹張）、 │
│    │        │                │          │            │電子磅秤壹個、塑│
│    │        │                │          │            │膠杓子貳支及空包│
│    │        │                │          │            │裝袋伍個，均沒收│
│    │        │                │          │            │。              │
│    │        ├────────┼─────┼──────┼────────┤
│    │        │(八)於上開犯後數日│同上      │乙○○販賣第│未扣案之販賣第二│
│    │        │，在前開2處所中 │          │二級毒品，處│級毒品所得新臺幣│
│    │        │之某1處所，販賣 │          │有期徒刑肆年│壹仟元沒收，如全│
│    │        │價額1000元之甲基│          │。          │部或一部不能沒收│
│    │        │安非他命。      │          │            │時，以其財產抵償│
│    │        │                │          │            │之；扣案之ZIKOM │
│    │        │                │          │            │牌雙卡手機壹支（│
│    │        │                │          │            │含門號0000000000│
│    │        │                │          │            │號、0000000000號│
│    │        │                │          │            │SIM卡各壹張）、 │
│    │        │                │          │            │電子磅秤壹個、塑│
│    │        │                │          │            │膠杓子貳支及空包│
│    │        │                │          │            │裝袋伍個，均沒收│
│    │        │                │          │            │。              │
│    │        ├────────┼─────┼──────┼────────┤
│    │        │(九)於上開犯後數日│同上      │乙○○販賣第│未扣案之販賣第二│
│    │        │，在前開2處所中 │          │二級毒品，處│級毒品所得新臺幣│
│    │        │之某1處所，販賣 │          │有期徒刑肆年│壹仟元沒收，如全│
│    │        │價額1000元之甲基│          │。          │部或一部不能沒收│
│    │        │安非他命。      │          │            │時，以其財產抵償│
│    │        │                │          │            │之；扣案之ZIKOM │
│    │        │                │          │            │牌雙卡手機壹支（│
│    │        │                │          │            │含門號0000000000│
│    │        │                │          │            │號、0000000000號│
│    │        │                │          │            │SIM卡各壹張）、 │
│    │        │                │          │            │電子磅秤壹個、塑│
│    │        │                │          │            │膠杓子貳支及空包│
│    │        │                │          │            │裝袋伍個，均沒收│
│    │        │                │          │            │。              │
│    │        ├────────┼─────┼──────┼────────┤
│    │        │(十)於98年4月中旬 │同上      │乙○○販賣第│未扣案之販賣第二│
│    │        │某日，在前開2 處│          │二級毒品，處│級毒品所得新臺幣│
│    │        │所中之某1處所， │          │有期徒刑肆年│壹仟元沒收，如全│
│    │        │販賣價額1000 元 │          │。          │部或一部不能沒收│
│    │        │之甲基安非他命。│          │            │時，以其財產抵償│
│    │        │                │          │            │之；扣案之ZIKOM │
│    │        │                │          │            │牌雙卡手機壹支（│
│    │        │                │          │            │含門號0000000000│
│    │        │                │          │            │號、0000000000號│
│    │        │                │          │            │SIM卡各壹張）、 │
│    │        │                │          │            │電子磅秤壹個、塑│
│    │        │                │          │            │膠杓子貳支及空包│
│    │        │                │          │            │裝袋伍個，均沒收│
│    │        │                │          │            │。              │
├──┼────┼────────┼─────┼──────┼────────┤
│ 六 │薛添峰  │(一)於98年4月15日1│修正後毒品│乙○○販賣第│未扣案之販賣第二│
│    │        │7時44分許，薛添 │危害防制條│二級毒品，處│級毒品所得新臺幣│
│    │        │峰以其0000000000│例第4條第2│有期徒刑肆年│貳仟元沒收，如全│
│    │        │號行動電話與洪聖│項之販賣第│。          │部或一部不能沒收│
│    │        │景之0000000000號│二級毒品罪│            │時，以其財產抵償│
│    │        │行動電話聯絡後，│          │            │之；扣案之ZIKOM │
│    │        │約在乙○○位於二│          │            │牌雙卡手機壹支（│
│    │        │林鎮○○路○段359│          │            │含門號0000000000│
│    │        │巷臨94號住處巷口│          │            │號、0000000000號│
│    │        │，販賣價額2,000 │          │            │SIM卡各壹張）、 │
│    │        │元之甲基安非他命│          │            │電子磅秤壹個、塑│
│    │        │。              │          │            │膠杓子貳支及空包│
│    │        │                │          │            │裝袋伍個，均沒收│
│    │        │                │          │            │。              │
│    │        ├────────┼─────┼──────┼────────┤
│    │        │(二)於98年4月19日 │同上      │乙○○販賣第│未扣案之販賣第二│
│    │        │22時41分許，薛添│          │二級毒品，處│級毒品所得新臺幣│
│    │        │峰以其0000000000│          │有期徒刑肆年│參仟元沒收，如全│
│    │        │號行動電話與洪聖│          │。          │部或一部不能沒收│
│    │        │景之0000000000號│          │            │時，以其財產抵償│
│    │        │行動電話聯絡後，│          │            │之；扣案之ZIKOM │
│    │        │約在乙○○位於二│          │            │牌雙卡手機壹支（│
│    │        │林鎮○○路○段359│          │            │含門號0000000000│
│    │        │巷臨94號住處後門│          │            │號、0000000000號│
│    │        │，販賣價額3,000 │          │            │SIM卡各壹張）、 │
│    │        │元之甲基安非他命│          │            │電子磅秤壹個、塑│
│    │        │。              │          │            │膠杓子貳支及空包│
│    │        │                │          │            │裝袋伍個，均沒收│
│    │        │                │          │            │。              │
│    │        ├────────┼─────┼──────┼────────┤
│    │        │(三)於98年4月21日7│同上      │乙○○販賣第│未扣案之販賣第二│
│    │        │時35分許，薛添峰│          │二級毒品，處│級毒品所得新臺幣│
│    │        │以其0000000000號│          │有期徒刑肆年│貳仟元沒收，如全│
│    │        │行動電話與乙○○│          │。          │部或一部不能沒收│
│    │        │之0000000000號行│          │            │時，以其財產抵償│
│    │        │動電話聯絡後，隨│          │            │之；扣案之ZIKOM │
│    │        │即在乙○○位於二│          │            │牌雙卡手機壹支（│
│    │        │林鎮○○路○段359│          │            │含門號0000000000│
│    │        │巷臨94號住處旁，│          │            │號、0000000000號│
│    │        │販賣價額2,000元 │          │            │SIM卡各壹張）、 │
│    │        │之甲基安非他命。│          │            │電子磅秤壹個、塑│
│    │        │                │          │            │膠杓子貳支及空包│
│    │        │                │          │            │裝袋伍個，均沒收│
│    │        │                │          │            │。              │
│    │        ├────────┼─────┼──────┼────────┤
│    │        │(四)於98年4月22日1│同上      │乙○○販賣第│未扣案之販賣第二│
│    │        │9時43分許，薛添 │          │二級毒品，處│級毒品所得新臺幣│
│    │        │峰以其0000000000│          │有期徒刑肆年│伍仟元沒收，如全│
│    │        │號行動電話與洪聖│          │。          │部或一部不能沒收│
│    │        │景之0000000000號│          │            │時，以其財產抵償│
│    │        │行動電話聯絡後，│          │            │之；扣案之ZIKOM │
│    │        │隨即在乙○○位於│          │            │牌雙卡手機壹支（│
│    │        │二林鎮○○路○段 │          │            │含門號0000000000│
│    │        │359巷臨94號住處 │          │            │號、0000000000號│
│    │        │旁，販賣價額5,00│          │            │SIM卡各壹張）、 │
│    │        │0元之甲基安非他 │          │            │電子磅秤壹個、塑│
│    │        │命。            │          │            │膠杓子貳支及空包│
│    │        │                │          │            │裝袋伍個，均沒收│
│    │        │                │          │            │。              │
│    │        ├────────┼─────┼──────┼────────┤
│    │        │(五)於98年5月2日15│同上      │乙○○販賣第│未扣案之販賣第二│
│    │        │時30分許，薛添峰│          │二級毒品，處│級毒品所得新臺幣│
│    │        │以其0000000000號│          │有期徒刑肆年│肆仟元沒收，如全│
│    │        │行動電話與乙○○│          │。          │部或一部不能沒收│
│    │        │之0000000000號行│          │            │時，以其財產抵償│
│    │        │動電話聯絡後，隨│          │            │之；扣案之ZIKOM │
│    │        │即在二林鎮某遊藝│          │            │牌雙卡手機壹支（│
│    │        │場外，販賣價額4,│          │            │含門號0000000000│
│    │        │000元之甲基安   │          │            │號、0000000000號│
│    │        │非他命。        │          │            │SIM卡各壹張）、 │
│    │        │                │          │            │電子磅秤壹個、塑│
│    │        │                │          │            │膠杓子貳支及空包│
│    │        │                │          │            │裝袋伍個，均沒收│
│    │        │                │          │            │。              │
│    │        ├────────┼─────┼──────┼────────┤
│    │        │(六)於98年5月3日22│同上      │乙○○販賣第│未扣案之販賣第二│
│    │        │時許，薛添峰以其│          │二級毒品，處│級毒品所得新臺幣│
│    │        │0000000000號行動│          │有期徒刑肆年│陸仟元沒收，如全│
│    │        │電話與乙○○之09│          │。          │部或一部不能沒收│
│    │        │00000000號行動電│          │            │時，以其財產抵償│
│    │        │話聯絡後，隨即在│          │            │之；扣案之ZIKOM │
│    │        │乙○○位於二林鎮│          │            │牌雙卡手機壹支（│
│    │        │二溪路2段359巷臨│          │            │含門號0000000000│
│    │        │94號住處後方，販│          │            │號、0000000000號│
│    │        │賣價額6,000元之 │          │            │SIM卡各壹張）、 │
│    │        │甲基安非他命。  │          │            │電子磅秤壹個、塑│
│    │        │                │          │            │膠杓子貳支及空包│
│    │        │                │          │            │裝袋伍個，均沒收│
│    │        │                │          │            │。              │
│    │        ├────────┼─────┼──────┼────────┤
│    │        │(七)於98年5月19日 │同上      │乙○○販賣第│未扣案之販賣第二│
│    │        │17時48分許、17時│          │二級毒品，處│級毒品所得新臺幣│
│    │        │58分許、18時04分│          │有期徒刑肆年│參仟元沒收，如全│
│    │        │許、19時20分許及│          │。          │部或一部不能沒收│
│    │        │19時21分許，薛添│          │            │時，以其財產抵償│
│    │        │峰以其0000000000│          │            │之；扣案之ZIKOM │
│    │        │號行動電話與洪聖│          │            │牌雙卡手機壹支（│
│    │        │景之0000000000號│          │            │含門號0000000000│
│    │        │行動電話聯絡後，│          │            │號、0000000000號│
│    │        │隨即在員林鎮台76│          │            │SIM卡各壹張）、 │
│    │        │線快速公路林厝交│          │            │電子磅秤壹個、塑│
│    │        │流道下附近某車輛│          │            │膠杓子貳支及空包│
│    │        │回收場旁，販賣價│          │            │裝袋伍個，均沒收│
│    │        │額3,000元之甲基 │          │            │。              │
│    │        │安非他命。      │          │            │                │
├──┼────┼────────┼─────┼──────┼────────┤
│ 七 │劉品君  │(一)於98年5月4日凌│修正後毒品│乙○○販賣第│未扣案之販賣第二│
│    │        │晨零時16分許，劉│危害防制條│二級毒品，處│級毒品所得新臺幣│
│    │        │品君以其00000000│例第4條第2│有期徒刑肆年│貳仟元沒收，如全│
│    │        │52號行動電話與洪│項之販賣第│。          │部或一部不能沒收│
│    │        │聖景之0000000000│二級毒品罪│            │時，以其財產抵償│
│    │        │號行動電話聯絡後│          │            │之；扣案之ZIKOM │
│    │        │，約在二林鎮興農│          │            │牌雙卡手機壹支（│
│    │        │巷口，販賣價額2,│          │            │含門號0000000000│
│    │        │000元之甲基安   │          │            │號、0000000000號│
│    │        │非他命。        │          │            │SIM卡各壹張）、 │
│    │        │                │          │            │電子磅秤壹個、塑│
│    │        │                │          │            │膠杓子貳支及空包│
│    │        │                │          │            │裝袋伍個，均沒收│
│    │        │                │          │            │。              │
│    │        │                │          │            │                │
│    │        ├────────┼─────┼──────┼────────┤
│    │        │(二)於98年5月10日 │同上      │乙○○販賣第│未扣案之販賣第二│
│    │        │11時15分許，洪聖│          │二級毒品，處│級毒品所得新臺幣│
│    │        │景以其0000000000│          │有期徒刑肆年│貳仟元沒收，如全│
│    │        │號行動電話與劉品│          │。          │部或一部不能沒收│
│    │        │君之0000000000號│          │            │時，以其財產抵償│
│    │        │行動電話聯絡後，│          │            │之；扣案之ZIKOM │
│    │        │約在二林鎮興農巷│          │            │牌雙卡手機壹支（│
│    │        │口，販賣價額2,00│          │            │含門號0000000000│
│    │        │0元之甲基安非他 │          │            │號、0000000000號│
│    │        │命。            │          │            │SIM卡各壹張）、 │
│    │        │                │          │            │電子磅秤壹個、塑│
│    │        │                │          │            │膠杓子貳支及空包│
│    │        │                │          │            │裝袋伍個，均沒收│
│    │        │                │          │            │。              │
│    │        ├────────┼─────┼──────┼────────┤
│    │        │(三)於98年6月21日 │同上      │乙○○販賣第│未扣案之販賣第二│
│    │        │凌晨2、3時許，在│          │二級毒品，處│級毒品所得新臺幣│
│    │        │二林鎮興農巷口，│          │有期徒刑肆年│貳仟元沒收，如全│
│    │        │販賣價額2,000元 │          │。          │部或一部不能沒收│
│    │        │之甲基安非他命。│          │            │時，以其財產抵償│
│    │        │                │          │            │之；扣案之ZIKOM │
│    │        │                │          │            │牌雙卡手機壹支（│
│    │        │                │          │            │含門號0000000000│
│    │        │                │          │            │號、0000000000號│
│    │        │                │          │            │SIM卡各壹張）、 │
│    │        │                │          │            │電子磅秤壹個、塑│
│    │        │                │          │            │膠杓子貳支及空包│
│    │        │                │          │            │裝袋伍個，均沒收│
│    │        │                │          │            │。              │
├──┼────┼────────┼─────┼──────┼────────┤
│ 八 │王俊昇  │(一)於98年2月間某 │修正後毒品│乙○○販賣第│未扣案之販賣第二│
│    │        │日，在王俊昇大城│危害防制條│二級毒品，處│級毒品所得新臺幣│
│    │        │鄉○○路1之1號住│例第4條第2│有期徒刑肆年│壹仟元沒收，如全│
│    │        │處，販賣價額1,00│項之販賣第│。          │部或一部不能沒收│
│    │        │0 元之甲基安非他│二級毒品罪│            │時，以其財產抵償│
│    │        │命。            │          │            │之；扣案之ZIKOM │
│    │        │                │          │            │牌雙卡手機壹支（│
│    │        │                │          │            │含門號0000000000│
│    │        │                │          │            │號、0000000000號│
│    │        │                │          │            │SIM卡各壹張）、 │
│    │        │                │          │            │電子磅秤壹個、塑│
│    │        │                │          │            │膠杓子貳支及空包│
│    │        │                │          │            │裝袋伍個，均沒收│
│    │        │                │          │            │。              │
│    │        ├────────┼─────┼──────┼────────┤
│    │        │(二)於上開犯行後之│同上      │乙○○販賣第│未扣案之販賣第二│
│    │        │98年2月間，在王 │          │二級毒品，處│級毒品所得新臺幣│
│    │        │俊昇大城鄉○○路│          │有期徒刑肆年│壹仟元沒收，如全│
│    │        │1之1號住處，販賣│          │。          │部或一部不能沒收│
│    │        │價額1,000元之甲 │          │            │時，以其財產抵償│
│    │        │基安非他命。    │          │            │之；扣案之ZIKOM │
│    │        │                │          │            │牌雙卡手機壹支（│
│    │        │                │          │            │含門號0000000000│
│    │        │                │          │            │號、0000000000號│
│    │        │                │          │            │SIM卡各壹張）、 │
│    │        │                │          │            │電子磅秤壹個、塑│
│    │        │                │          │            │膠杓子貳支及空包│
│    │        │                │          │            │裝袋伍個，均沒收│
│    │        │                │          │            │。              │
│    │        ├────────┼─────┼──────┼────────┤
│    │        │(三)於98年5月8日5 │同上      │乙○○販賣第│扣案之ZIKOM牌雙 │
│    │        │時25分許，乙○○│          │二級毒品，處│卡手機壹支（含門│
│    │        │以其0000000000號│          │有期徒刑肆年│號0000000000號、│
│    │        │行動電話與王俊昇│          │。          │0000000000號SIM │
│    │        │之0000000000號行│          │            │卡各壹張）、電子│
│    │        │動電話聯絡後，販│          │            │磅秤壹個、塑膠杓│
│    │        │賣價額1,000元之 │          │            │子貳支及空包裝袋│
│    │        │甲基安非他命，該│          │            │伍個，均沒收。  │
│    │        │價額係以乙○○積│          │            │                │
│    │        │欠王俊昇之欠款抵│          │            │                │
│    │        │償之（故無實際所│          │            │                │
│    │        │得）。          │          │            │                │
│    │        ├────────┼─────┼──────┼────────┤
│    │        │(四)於98年5月19日7│同上      │乙○○販賣第│扣案之ZIKOM牌雙 │
│    │        │時57分許，王俊昇│          │二級毒品，處│卡手機壹支（含門│
│    │        │以其0000000000號│          │有期徒刑肆年│號0000000000號、│
│    │        │行動電話與乙○○│          │。          │0000000000號SIM │
│    │        │之0000000000號行│          │            │卡各壹張）、電子│
│    │        │動電話聯絡後，販│          │            │磅秤壹個、塑膠杓│
│    │        │賣價額1,000元之 │          │            │子貳支及空包裝袋│
│    │        │甲基安非他命，該│          │            │伍個，均沒收。  │
│    │        │價額係以乙○○積│          │            │                │
│    │        │欠王俊昇之欠款抵│          │            │                │
│    │        │償之（故無實際所│          │            │                │
│    │        │得）。          │          │            │                │
├──┼────┼────────┼─────┼──────┼────────┤
│ 九 │洪懋騰  │(一)於98年5月19日 │修正後毒品│乙○○販賣第│未扣案之販賣第二│
│    │        │12時56分許，洪聖│危害防制條│二級毒品，處│級毒品所得新臺幣│
│    │        │景以其0000000000│例第4條第2│有期徒刑肆年│壹仟元沒收，如全│
│    │        │號行動電話與洪懋│項之販賣第│。          │部或一部不能沒收│
│    │        │騰之0000000000號│二級毒品罪│            │時，以其財產抵償│
│    │        │行動電話聯絡後，│          │            │之；扣案之ZIKOM │
│    │        │在芳苑鄉永興巷2 │          │            │牌雙卡手機壹支（│
│    │        │號，販賣價額1,00│          │            │含門號0000000000│
│    │        │0元之甲基安非他 │          │            │號、0000000000號│
│    │        │命。            │          │            │SIM卡各壹張）、 │
│    │        │                │          │            │電子磅秤壹個、塑│
│    │        │                │          │            │膠杓子貳支及空包│
│    │        │                │          │            │裝袋伍個，均沒收│
│    │        │                │          │            │。              │
│    │        ├────────┼─────┼──────┼────────┤
│    │        │(二)於98年6月間某 │同上      │乙○○販賣第│未扣案之販賣第二│
│    │        │日，在芳苑鄉斗苑│          │二級毒品，處│級毒品所得新臺幣│
│    │        │路路旁，販賣價額│          │有期徒刑肆年│壹仟元沒收，如全│
│    │        │1,000元之甲基安 │          │。          │部或一部不能沒收│
│    │        │非他命。        │          │            │時，以其財產抵償│
│    │        │                │          │            │之；扣案之ZIKOM │
│    │        │                │          │            │牌雙卡手機壹支（│
│    │        │                │          │            │含門號0000000000│
│    │        │                │          │            │號、0000000000號│
│    │        │                │          │            │SIM卡各壹張）、 │
│    │        │                │          │            │電子磅秤壹個、塑│
│    │        │                │          │            │膠杓子貳支及空包│
│    │        │                │          │            │裝袋伍個，均沒收│
│    │        │                │          │            │。              │
└──┴────┴────────┴─────┴──────┴────────┘

司法院資訊處製作；財團法人民間司法改革基金會備份。
